# 境外子公司合并问题

提问人：zhoulei9327 时间：2017-02-17 18:11:21
请教各位大神， 2015 年度受托审计、评估A公司，目的为用A公司净资产与另外几个自然人共同成立新的公司，A公司有一家注册的威尔京群岛，100%控股的B公司，审计时未将B公司纳入合并范围，只出具了单体报告，并以权益法将B公司未分配利润全部做入了A公司，借长投，贷投资收益、年初利润。今年对 2016 年度进行年报审计，B公司是继续按权益法还是并表，如果并表的话，A公司单体报告续调下来的长投如何抵消，因为B公司注册在维尔京群岛，账面无实收资本。

回答人：chenyiwei
因为A对B100％控股，所以应将B纳入A的合并报表范围。A的长期股权投资和B的净资产中的投入资本部分应当是对应的，应可以直接抵销，如不能抵销则应关注差异原因，进行必要的账务调整。

提问人：zhoulei9327 时间：2017-02-17 18:43:40
请教陈版需不需要做期初差错更正，当初做权益法是为了增加A公司净资产，从而提高评估价值。

回答人：chenyiwei
个别报表层面的权益法核算，以及合并报表层面的前期合并范围界定错误，都需要进行差错更正。

提问人：zhoulei9327 时间：2017-02-17 18:56:58
请教陈版，如果对期初将子公司纳入合并范围，需要对子公司进行审计，如果子公司汇兑损益调整较大，会影响评估报告评估值，可能会引起新公司其余股东的争议，有没有合适的解决办法。

回答人：chenyiwei
根据具体情况，合法合规地处理。最简单的方法是给其他股东适当的现金补偿。